臺灣臺中地方法院民事判決　九十二年度訴字第一○二五號
　　原　　　告　忠明營造工程股份有限公司
　　代　表　人　乙○○
　　訴訟代理人　楊盤江律師
　　被　　　告　台中市立惠文高級中學
　　代　表　人　甲○○
　　訴訟代理人　黃耀南律師
右當事人間請求給付工程款事件，本院於民國九十三年四月十五日言詞辯論終結，判
決如左：
    主      文
原告之訴及假執行之聲請均駁回。
訴訟費用由原告負擔。
    事實及理由
一、原告主張：原告於民國（下同）八十九年八月一日以總價新台幣（下同）一億零
    七百九十萬元標得被告公開招標之「新建校舍第二期建築工程」（下稱系爭工程
    ），兩造並於八十九年八月廿八日簽訂工程合約書。詎原告於施工期間，先發現
    系爭工程標單所附工程估價單工程項目第十項設備工程之部分櫥櫃、水槽櫃所列
    數量與現場實際丈量數量不符，乃於九十年六月廿二日及七月十三日二度函請被
    告釋示及辦理數量追加，惟遲未接獲被告書面核覆，因恐日後驗收產生爭議，乃
    先行施作。嗣於後期廣場、運動場等外土木工程施工期間，又發現標單所附工程
    估價單之綜合球場ＡＣ及級配等十七項工程項目所列數量與現場實際施作數量有
    極大差距，乃再於九十年十二月十七日函檢附數量差異表敘明具體理由依據，向
    被告申請追加工程款，被告則逕以系爭工程以總價承包及無經費預算為由拒絕之
    ，經原告申請行政院公共工程委員會調解，亦因被告不同意該委員會之調解建議
    致調解不成立。按兩造就系爭工程雖約定採總價承攬方式發包承攬，惟因原告實
    際施做數量超過工程估價單所載數量甚鉅，而依行政院公共工程委員會依政府採
    購法第六十三條第一項規定，以八十八年五月二十五日 (八八)工程企字第八八
    ○七一○六號函發布「採購契約要項」（下稱採購契約要項）之第三十二項規定
    觀之，總價承攬之契約金額並非不能調整，且行政院公共工程委員會於諸多工程
    爭議處理案件亦採相同見解；而系爭工程之工程標單上工程項目及數量均非由原
    告自行編列，而領標日八十九年七月十七日至投標日八十九年八月一日僅間隔十
    四天，原告因而僅得以被告所提供之標單上所記載之項目及數量，做為估算標價
    之主要依據，則被告所提供之標單項目所載數量發生錯誤，復將此風險全部歸由
    原告承擔，顯違公平合理及誠信原則；另依系爭工程合約第七條、工程合約施工
    說明書第一篇─特定條款第七款、特定條款第三十款注意事項第五款第一目、第
    十四款等約定，設計圖已指明之工作，被告均應施作，惟其項目及數量僅供參考
    ，若被告未變更設計，則原告縱增加施作項目及數量，亦不得請求增加工程款，
    足見被告將其設計項目及數量不正確之風險全歸原告負擔，減輕被告之責任而使
    原告拋棄請求增加工程款之權利，於原告有重大不利益，按其情形顯失公平，此
    等約定依民法第二百四十七條之一第一、二、三及四款規定應屬無效。再原告之
    工作範圍依系爭工程合約書第五條約定，應以合約所附圖說為據，惟施工圖說並
    無工程數量記載，則工程施作數量當以工程標單之工作項目及記載為主，而依採
    購契約要項第三十三條之規定：工程採購契約所附供廠商投標用之數量清單，其
    數量為估計數，不應視為廠商完成履約所需供應或施作之實際數量，故原告實際
    施作數量超過合約約定數量部分，即屬多施作之工程，被告就此係屬無法律上原
    因受有利益，原告則受有額外成本支出及減少利潤收益之損害。經計算系爭工程
    合約數量及原告實際施作數量，就原告實際施作數量差距超過百分之十之項目、
    金額如附表所示，經計算加減工程款後，就增加超過百分之十工程數量部分，被
    告尚應給付原告工程款一百十萬四千三百七十八元。爰依民法第一百四十八條第
    二項、第一百七十九條及政府採購法第六條第一項規定，訴請被告給付實作數量
    超過百分之十項目部分之工程款新台幣（下同）一百一十萬零四千三百七十八元
    及自被告收受原告第二次請求追加工程款函翌日（即九十年十二月十九日）起之
    法定遲延利息等語。並聲明：(一)被告應給付原告一百十萬四千三百七十八元，及
    自九十年十二月三十一日起至清償日止按週年利率百分之五計算之利息。(二)原告
    願供擔保請准宣告假執行
二、被告主張：系爭工程被告係以總價承攬方式發包，並有除變更設計致工程項目或
    數量增減外，工程總價不予加減帳計算之特約，且工程估價明細表所列項目及數
    量僅供參考，承包廠商需詳實計算並估價，廠商如對工程圖說、估價明細表等有
    疑義，須在開標前提出，決標後不得提出任何異議，除變更設計致工程項目或數
    量有增減外，並不得要求加價，此為系爭工程合約書、設計圖說及施工說明所明
    定，上開規定原告於開標前之八十九年七月七日領標時，即已知悉，而原告於八
    十九年八月一日投標時，對工程合約書、投標須知、施工說明書、工程設計圖說
    及工程標單等內容均無異議，顯見原告對系爭工程合約之上開規定均已知之甚詳
    並接受，詎被告於投標時以低於其他參與投標廠商至少一千萬元以上之低價標得
    系爭工程後，事後卻違反系爭工程契約之約定，要求加價追加工程款，違反誠信
    原則者乃係原告，而非被告。又自原告領標至投標日止，期間相隔十五日之久，
    原告自應親至現場勘查，並依照設計圖說、施工規範、特定條款等確實計算，原
    告疏未自行詳實計算在先，復未於系爭工程投標須知第十四條規定之期間內提出
    異議，亦未於施工前向監造單位提出檢測設計資料有不合之情事，甚且於系爭工
    程第一次變更設計前之九十年一月三十日，被告主辦人員韓順興要求原告應在同
    年三月一日前完成所有清圖工作，檢查圖說及標單是否有漏列情形，俾一併辦理
    變更及追加減帳事宜，然原告仍怠於計算而未提出，凡此均屬原告應負責之事由
    ，自應由原告自行負擔其後果，始符公平合理及系爭工程係總價承攬之契約精神
    ，原告於系爭工程近完工期限之九十年六月二十二日、同年七月十三日始提出數
    量差異，更遲至系爭工程竣工後之九十年十二月十七日始向被告提出綜合球場Ａ
    Ｃ及級配等十七項工程項目所列數量與現場實際施作數量不符，而要求被告依現
    場實際丈量數量辦理追加，洵無理由，而系爭工程係基於系爭工程合約係採總價
    承包，並有不得要求加價之特約，系爭工程復未經變更設計，則縱然原告實際施
    作數量高於工程估價單所列之數量，仍屬原告應基於契約義務所為之履行，被告
    並非無法律上之原因而受有利益等語。並聲明：(一)原告之訴及假執行之聲請均駁
    回。(二)如受不利判決，願供擔保請准免予假執行。
三、被告法定代理人藍武雄校長業於九十三年二月一日退休，由甲○○就任新任校長
    ，有台中市政府九十三年一月二十八日府人任字第○九三○○一三○○一一號函
    附卷可稽，故被告之法定代理人已變更為甲○○，經甲○○聲明承受訴訟，核無
    不合，先予續明。
四、兩造不爭執之事實：
  (一)原告於八十九年七月十七日領取被告公開招標之「新建校舍第二期建築工程」標
    單及設計圖說，系爭工程於八十九年八月一日開標並決標，由原告以總價一億零
    七百九十萬元得標，兩造並於八十九年八月廿八日簽訂工程合約書。
  (二)系爭工程合約約定，就系爭工程之承攬報酬計算方式係採總價承攬方式結算。
  (三)系爭工程之工程項目及數量係由招標單位即台中市政府聯合發包中心統一製作。
  (四)系爭工程原告於八十九年九月八日申報開工、九十年九月七日申報竣工，原告依
    施工圖說施工，並於九十年十一月二日開始驗收、於九十年十二月十日驗收完成
    ，驗收結算工程款減少金額五千二百五十九元，九十一年三月二十二日核發工程
    結算驗收證明書。
  (五)九十年一月三十日兩造召開工務會議時，被告主辦人員韓順興曾要求原告應在同
    年三月一日前完成所有清圖工作，原告並未於九十年三月一日前提出變更追加之
    請求。
  (六)系爭工程標單所附工程估價單工程項目第十項設備工程之部分櫥櫃、水槽櫃及綜
    合球場ＡＣ及級配等項目，未經辦理變更設計。原告於九十年六月二十二日、同
    年七月十三日、同年十二月十七日向被告提出上開工程項目依現場實際丈量數量
    辦理追加工程款之請求。
五、兩造爭執之焦點：系爭工程標單所附工程估價單所列數量與原告實際施作數量不
    符部分，原告可否請求被告追加實作數量增加超過工程標單所附估價單列載數量
    百分之十部分之工程款？
六、得心證之理由：
  (一)原告主張其得請求被告就現場實際施作數量超過系爭工程標單所附工程估價單工
    程項目第十項設備工程之部分櫥櫃、水槽櫃及綜合球場ＡＣ及級配等項目所示工
    程數量百分之十部分之工程款，無非以系爭工程標單所附工程估價單上所載之數
    量，均非由原告自行編列，卻將估算錯誤之風險歸由原告承擔，顯失公平、合理
    及誠信原則等語，為其論據。是本件兩造爭執之焦點首在系爭工程合約就承攬報
    酬計算之約定，有無顯失公平、合理及違反誠信原則之處。經查：
    (1)按「依照當事人一方預定用於同類契約之條款而訂定之契約，為左列各款之約
      定，按其情形顯失公平者，該部分約定無效：一免除或減輕預定契約條款之當
      事人之責任者。二加重他方當事人之責任者。三使他方當事人拋棄權利或限制
      其行使權利者。四其他於他方當事人有重大不利益者。」民法第二百四十七條
      之一定有明文，上開規定雖係八十八年四月二十一日民法債編修正時所增訂，
      惟依民法債編施行法第十七條之規定，於民法債編修正施行前訂定之契約亦有
      適用。惟契約當事人間所訂定之契約，是否顯失公平而為無效，除應視契約之
      內容外，並應參酌雙方之訂約能力、雙方前後交易之經過及獲益之情形等其他
      因素，全盤考慮，資為判斷之依據（最高法院九十二年度台上字第九六三號判
      決意旨參照）。再所謂定型化契約之條款因違反誠信原則，顯失公平，而無效
      者，係以契約當事人之一方於訂約當時處於無從選擇締約對象或無拒締約餘地
      之情況，而簽訂顯然不利於己之約定為其要件（最高法院九十一年度台上字第
      二二二○號判決意旨參照）。另民法第二百四十七條之一第二款所謂「加重他
      方當事人之責任」，應係指一方預定之契約條款，為他方所不及知或無磋商變
      更之餘地而言，而所稱「按其情形顯失公平者」，則係指依契約本質所生之主
      要權利義務，或按法律規定加以綜合判斷有顯失公平之情形而言（參最高法院
      九十二年度台上字第一三九五號判決意旨）。
    (2)兩造固於系爭工程合約書第七條「契約總價」約定「(一)本工程契約總價計新台
      幣一億七百九十萬元整，詳如標單工程總價表。(二)本工程按契約總價結算，即
      依契約總價計給。如因變更設計致工程項目或數量有增減時，就變更部分予以
      加減帳結算，若有相關項目如稅利管理費另列一式列計者，應依結算總價與契
      約總價之比例增減之。」並分別再於工程設計圖說圖號第Ａ１－９第貳項「施
      工說明」第十款約明「本工程以總價承包；工程估價明細表所列項目及數量，
      僅供參考，承包廠商需詳實計算並估價」、第十一款約明「承包廠商對圖說、
      估價明細表及責任分界點有任何疑問，請於開標前提出，否則得標後以總價承
      包，如有疑義以建築師及業主解釋為準，不得異議。」、同圖說第參項「注意
      事項」第一款約明「投標廠商對本工程發包圖說內容若有任何疑問應於開標前
      提出，否則決標後一律以建築師及業主之解釋為主，並不得提出任何異議或要
      求加價。」、於施工說明書第一篇「特定條款」第七款「一般說明」中約明「
      凡設計圖上已指明之工作及在工程慣例上應辦理之事項，或監造單位口頭通知
      或書面通知者，均係本工程承包商所應辦之工作，承包商應遵照辦理無誤。本
      『工程』如無變更設計而係依照原設計圖施工完成時，工程總價不變。」、同
      說明書第一篇「特定條款」第三十款「注意事項」第五款第一目約明「合約詳
      細價目表所列之『工作項目』及『預估數量』，僅供投標廠商參考，凡未列入
      詳細價目之工作及其費用，均已分攤於其他有關工作項目內。投標廠商應親自
      至現場勘察，依照設計圖、施工規範，特定條款等確實計算，倘因投標廠商計
      算疏忽產生額外工作及額外費用，承包商不得要求加帳、補償或延長工期。」
      等語，有兩造分別提出之工程合約書、設計圖說、施工說明書等在卷可稽，上
      開文件均屬系爭契約文件，並經於系爭工程合約書第五條載明，且上開內容亦
      均為兩造所不爭執，是系爭工程款之結算方式乃總價承攬之方式為之，且原告
      應施作之工作項目、數量應以合約所附設計圖說為準，如未經變更設計即不得
      要求變更系爭工程之承攬總價甚明。
    (3)原告雖以系爭契約之上開規定，使原告承受被告設計項目及數量不正確之風險
      ，減輕被告之責任而使原告拋棄請求增加工程款之權利，顯失公平、合理等語
      ，主張系爭契約之上開約定依民法第二百四十七條之一之規定，應屬無效。惟
      查，系爭工程係屬台中市政府聯合發包中心公開招標之工程，招標程序經公告
      招標、領標、投標、開標、決標，並以出價最低者得標，為兩造不爭執之事實
      ，以系爭工程係經由公告招標、由具甲級營造廠資格之多數廠商自由參與競標
      之過程，參以除公家機關以公開招標發包之工程外，一般民間團體或私人營建
      工程亦比比皆是，原告選擇參與競標與否之決定空間甚大，原告自由參與系爭
      工程之招標並得標，進而與被告簽訂系爭工程合約時，並未明顯立於較不利益
      於被告之地位；且按諸系爭工程既係以公開招標之方式發包，原告欲參加投標
      ，自必先詳閱標單等相關文件，否則無以決定是否參與投標，而原告復自認於
      八十九年七月十七日領取系爭工程標單時，即已一併領得系爭工程之相關設計
      圖說等文件，則原告對系爭契約暨設計圖說、施工說明書等上開系爭工程系總
      價承攬、非變更設計不得請求變更工程總價及工程估價明細表所列項目及數量
      僅供參考之相關約定事項，於領標後、投標前自已知之甚詳，而上開條文復有
      參與投標廠商得於開標前，就契約、圖說有任何疑問均得提出之記載，原告就
      上開契約條款之約定亦無不及知或無磋商變更機會之可言；再考諸系爭工程之
      公開招標係以標價最低者為得標，而參與投標者以如何之價格競標，不但為是
      否能得標之關鍵，更是攸關承攬人日後盈虧之最重要因素，乃參與投標者最重
      視之事項，而承攬人應施作之工作項目、數量，乃決定承攬工程成本、利潤之
      最主要因素，為決定應以何標價參與競標之直接評估依據，不論發包單位是否
      提供工作數量供參考，基於商人營利之本質，參與投標者為確保利潤，絕無不
      自行審視、計算核對之理，以原告為具甲級營造廠資格之廠商，設有專業技師
      ，有對領標所取得之系爭工程設計圖說所示之項目、數量詳加核對、計算之能
      力，且自原告領標至投標，其間尚有十五日之期間，核對施工圖說既有項目、
      數量之時間應屬充裕等情，系爭工程於標單所附各相關文件約定就工程項目、
      數量應由承攬人之原告自行計算，亦無減輕或免除被告責任之情事，而本件在
      標單所附合約書、設計圖說及施工說明書均一再載明上開系爭工程係以總價承
      包方式計價、應依設計圖施作、標單所附工程估價明細表所列施工項目及數量
      僅供參考並參與投標廠商應再自行計算數量等約定之情形下，參與競標者更絕
      無不就設計圖所示施工項目及數量自行詳加審視、計算核對之理，否則無以決
      定標價，原告於決定參與系爭工程投標前，自亦無例外，此項施工項目、數量
      之核對計算，乃參與投標者決定標價所必須之行為，已如前述，原告在具有核
      對、計算能力，並有充裕時間核對、計算之情形下，乃竟怠於計算或計算錯誤
      ，自應由原告自行負擔其後果，此於系爭契約之履行，並無何顯失公平合理之
      處。原告雖另以自其領標至開標日，期間相距僅十五日，被告囑託專業建築師
      設計系爭工程歷時數月，猶有計算錯誤之情事，自不得要求被告於短短十餘日
      之期間內計算出正確數量云云。然按，被告囑託建築師設計系爭工程係由無到
      有，除設計施工項目、計算數量外，更重要者乃安全結構考量、建物用途及型
      式設計，並將各項抽象考量事項具體呈現為設計圖等，其繁難程度與原告憑已
      製作完妥之設計圖勘查現場、計算數量，不可同日而語，原告上開各詞已係卸
      責之詞，況系爭工程經原告施作完成驗收後，因兩造間滋生本件請求增加工程
      款之爭執，於行政院公共工程委員會調解期間，曾由系爭工程之設計建築師依
      據系爭工程現場實際施作之所有項目重新計算數量，經計算之結果，原告所實
      際施作之全部項目總數量較系爭工程標單所附數量表為少，如全部工程項目均
      實作實算，原告所領取系爭工程之承攬報酬尚較實作實算高出約四百餘萬元之
      事實，有被告提出之計算表，且經製作計算表之建築師張國松到庭結證屬實，
      並為原告所不爭執，是就系爭契約之整體履行利益而言，原告顯然並非獲有重
      大不利益之一方。
    (4)至原告另以系爭契約之前開約定，使原告拋棄請求增加工程款之權利，於原告
      有重大不利益而應屬無效。然查，於工程實務界，計算承攬工程報酬之方式類
      為實算實算及總價承攬二種，採取總價承攬之方式，乃基於控制營建預算之立
      場，避免營建費用無限制擴張而致定作人無力支付，此種方式於公家機關預算
      有限、並避免浪費公帑之狀況，尤有採用之必要，而為調和總價承攬可能產生
      之明顯誤差，乃以變更設計之方式加以調整，非經變更設計即不得要求增加或
      減少工程款，否則承攬人僅可以低價競標，嗣於得標後再任意要求加價，顯失
      總價承攬控制預算之目的，此觀之行政院公共工程委員會所發布之「採購契約
      要項」第三十二項規定「契約價金係以總價決標，而其履約有下列情形之一者
      ，得調整之。但契約另有規定者，不在此限：(一)因契約變更致增減履約項目或
      數量時，得就變更之部分加減帳結算。(二)工程之實作數量較契約所定數量增減
      達百分之十以上者，其逾百分之十之部分，得以變更設計增減契約價金，．．
      ．」亦以契約變更、變更設計為總價承攬契約增減契約價金之前提甚明。系爭
      工程既係採公開招標、總價承攬之方式發包，標價高低之決定權已操之於原告
      ，且系爭工程標單、合約書等不但賦與參與招標之廠商於開標前可對系爭契約
      提出任何疑問，於系爭契約施工說明書第一篇「特定條款」第三十款「注意事
      項」第二款「施工檢測」復規定：「施工前檢測：各項施工前，承包商應先行
      檢測，若與設計資料有所不符，應報請監造單位處理」，又賦與原告於施工前
      檢測發現與設計資料不符之請求處理權，已足以調和總價承攬所可能產生之誤
      差或有失公平之處；抑有進者，被告於系爭工程進行中，因恐設計或計算有誤
      差，於系爭工程開工後逾四個月後之九十年一月三十日兩造召開工務會議時，
      被告仍再次要求原告應在同年三月一日前完成所有清圖工作，以便就圖說及標
      單是否有漏列情形一併辦理追加減帳事宜，此亦為被告所自認之事實，是系爭
      標單所附數量明細表如有計算錯誤之情形，原告仍可於九十年三月一日前提出
      變更追加之請求，被告就系爭契約之履行不但於誠信原則無違，且可謂已盡最
      大善意，然原告乃竟均未為之，原告之怠忽不言可喻，是系爭工程在未經變更
      設計之狀況下，自無捨系爭契約總價承攬之約定，而撿擇部分對原告有利之工
      作項目予以實作實算、並增加工程款之理，原告主張系爭契約之前開約定，有
      使原告拋棄請求增加工程款權利之顯失公平合理，及被告就系爭契約權利之行
      使違反誠信原則等語，洵無足採。原告雖又以被告要求清圖之目的，是希望在
      總價範圍內調整各項工作之數量，截長補短，足見被告僅願在不增加經費之情
      形下變更設計，以截長補短，原告縱為清圖，仍因不能變更設計致無法追加工
      程款等語為辯。然定作人就承攬報酬之支付能力，恆受限於財力或預算，被告
      自不例外，被告要求於其預算支付能力之範圍內調整工程數量施作，以免溢出
      其支付能力範圍，更免原告因系爭工程係總價承攬而受損，誠乃誠信履行契約
      所應然，絕無原告怠忽計算於前，施作後卻強令原告增加給付金額之理，原告
      上開各詞，亦不足採。
    (5)末者，原告另主張系爭契約之上開約定亦有違政府採購法第六條第一項（修正
      前第二項）公平合理之規定。按政府採購法第六條第一項係規定：「機關辦理
      採購，應以維護公共利益及公平合理為原則，對廠商不得為無正當理由之差別
      待遇。」本件系爭契約並無違背公平合理原則之處，已如前述，而原告亦未舉
      證就系爭工程之招標、簽約過程中，被告對原告與其他參與投標之廠商有任何
      差別待遇，原告之此項主張自不可採。再依政府採購法第六條第一項之上開規
      定內容、民法第一百四十八條第二項「行使權利，履行義務，應依誠實及信用
      方法。」之規定內容觀之，前開二規定分別僅係政府採購及行使權利之規範原
      則，固有補充解釋法律或法律行為之功能，但並未直接賦予任何法律上請求權
      ，原告逕以之為本件請求之請求權基礎，容亦有誤。
  (二)再原告主張依系爭合約第五條之約定，原告之工作範圍應以合約所附圖說為據，
    而施工圖說上並無工程數量記載，故工程標單上所記載之工作項目及數量，應為
    兩造約定之施作數量，故原告實際施作數量超過合約約定數量部分，即屬多施作
    之工程，被告就此係屬無法律上原因受有利益，原告則受有額外成本支出及減少
    利潤收益之損害，故依不當得利之法律關係訴請被告給付系爭工程款等語。惟依
    兩造系爭契約之約定，原告之工作項目、數量乃係以合約所附設計圖說為準，標
    單所附工作項目、數量明細表僅供參考，而原告依設計圖說詳實核對計算，即能
    計算施工項目之數量，並原告為甲級營造廠，有核對設計圖說並計算之能力等，
    均已如前述，是兩造所約定原告應施作之工作項目、數量，乃以設計圖為準，並
    非以工程標單上所記載之工作數量為準，本件被告驗收之工程，原告均係按原設
    計圖施工，為兩造不爭執之事實，則被告受領系爭工程乃基於其為系爭契約定作
    人之地位而受領，乃有法律上原因，非無法律上原因而受利益，原告依不當得利
    之法律關係訴請被告給付系爭工程款，委無理由。
七、綜據上述，兩造間系爭契約之前開約定並履行並無違反公平、合理及誠信原則之
    處，應屬有效，且被告受領系爭工程亦有法律上原因，則原告依民法第一百四十
    八條第二項、政府採購法第六條第一項及不當得利之法律關係，請求被告給付系
    爭工程原告實際施作數量增加超過工程標單所附估價單列載數量百分之十部分之
    工程款一百十萬四千三百七十八元及法定遲延利息，要無理由，應予駁回。原告
    之訴既經駁回，其假執行之聲請即施所附麗，應併予駁回。
八、本件判決之結果已臻明確，兩造其餘攻擊防禦方法，經審酌均於判決結果無影響
    ，爰不一一論述，附此敘明。
九、據上論結，本件原告之訴為無理由，依民事訴訟法第七十八條，判決如主文。
中　　　華　　　民　　　國　　九十三　　年　　　五　　　月　　十四　  　日
                                  臺灣臺中地方法院民事第二庭
~B法　　　官　呂麗玉
右為正本係照原本作成
如不服本判決，應於判決送達後二十日內，向本院提出上訴狀（須附繕本）。
中　　　華　　　民　　　國　　九十三　　年　　　五　　　月　　十四　　　日
~B法院書記官
